臺灣臺中地方法院民事裁定
109年度重訴字第627號
上  訴  人  康秀玉  



被  上訴人  黃寶蓮  
上列當事人間請求返還不當得利等事件，上訴人不服111年2月15
日本院第一審判決，提起第二審上訴，本院裁定如下：
    主      文
本件上訴人上訴利益標的價額核定為新臺幣捌佰肆拾萬元。
上訴人應於收受本裁定後五日內補繳第二審裁判費新臺幣壹拾貳
萬陸仟貳佰肆拾元，如逾期未補正，即駁回其上訴。
    理      由
一、訴訟標的之價額，由法院核定。核定訴訟標的之價額，以起
    訴時之交易價額為準；無交易價額者，以原告就訴訟標的所
    有之利益為準；以一訴主張數項標的者，其價額合併計算之
    。但所主張之數項標的互相競合或應為選擇者，其訴訟標的
    價額，應依其中價額最高者定之，民事訴訟法第77條之1第1
    、2項、第77條之2第1項分別定有明文。
二、本件上訴人不服民國111年2月15日本院第一審判決，提起第
    二審上訴。查上訴人提起民事聲明上訴狀，其先位聲明主張
    ：「（一）原判決廢棄。（二）上開廢棄部分，被上訴人應
    給付上訴人新臺幣（下同）840萬元，及自110年8月17日民
    事訴之變更追加狀送達被上訴人翌日起至清償日止，按年息
    5%計算之利息。」是其先位聲明之訴訟標的金額即為840萬
    元。又其備位聲明主張：「（一）原判決廢棄。（二）上開
    廢棄部分，被上訴人對上訴人就系爭抵押權擔保之債權不存
    在。」雖上訴人之民事聲明上訴狀並未具體指明「系爭抵押
    權」為何，然自本院第一審判決以觀，其所稱系爭抵押權應
    係指被上訴人就上訴人所有如附表所示不動產於104年3月9
    日經臺中市中興地政事務所104中興字第2852號登記，擔保
    債權總金額840萬元之抵押權，而此項聲明之上訴標的價額
    亦為840萬元。根據上述說明，本件上訴人之上訴利益核定
    為840萬元。茲依民事訴訟法第442條第2項前段規定，限上
    訴人於收受本裁定送達後5日內補繳第二審裁判費12萬6,240
    元，逾期不繳，即駁回上訴，特此裁定。
三、上訴人應依民事訴訟法第441條規定，補正上訴狀，表明：
（一）應廢棄或變更原判決之理由。
（二）關於前款理由之事實及證據。
中　　華　　民　　國　　111 　年　　3 　　月　　14　　日
                  民事第五庭    法  官  施懷閔
以上正本係照原本作成。
如不服本裁定關於核定訴訟標的價額部分，應於送達後10日內，
向本院提出抗告狀，並繳納抗告裁判費新臺幣1,000元；命補繳
第一審裁判費部分，不得抗告。
中　　華　　民　　國　　111 　年　　3 　　月　　14　　日
                                書記官  張宏賓
【附表】
編 號 土地坐落     地 目  面    積   權    利   範    圍  市 區 段 小段 地號   平方公尺  １ 臺中 西屯 大墩  469  12,319.00 萬分之十一 

編 號 建號 基地坐落 ------------ 門牌號碼 建築式樣主要材料及房屋層數 建物面積（平方公尺）  權利 範圍     樓層面積 合    計 附屬建物  ２ 3845 臺中市○○區○○段000地號 集合住宅（國民住宅）、鋼筋混凝土造、21層 13層：91.22合計：91.22 陽台:16.16花台: 2.30 全部   臺中市○○區○○路0段000○0 號13樓之5     共同使用部分：大墩段4496建號，40,660.06平方公尺，權利範圍：萬分之十一